279Edepot - Archives communales déposées de Gray
Archives Départementales de la Haute-Saône
- ARCHIVES ANCIENNES
  - DOCUMENTS DIVERS
    - Titres concernant la famille Jobelot à Virey. - Constitutions de rentes faite par Claude Marquet, notaire à Virey, et Philiberthe Geliot, sa femme, au profit de Jean Jobelot, docteur en droit à Gray (29 décembre 1631); au profit de Claude Jobelot, chanoine à Besançon, protonotaire et juge apostolique (août 1633); et de Jean-Baptiste Chappuis, écuyer, seigneur de Pelousey, citoyen de Besançon (13 août 1661-23 avril 1671). Claude Marquet, fille de Claude Marquet, notaire, et d'Etiennette Guyot, sa femme, cède une rente à Honoré Jobelot, conseiller à Dole (24 octobre 1664). Fondation en l'église de Virey, faite par Claude Jobelot, du lieu (26 novembre 1671). Claude Jobelot, prêtre chanoine à Besançon, mande mademoiselle Claude Marquet pour le paiement d'une rente (19 février 1672). Compte de tutelle rendu par Claude Jobelot, de Gray, demeurant à Virey, pour HenrietteJeanne-Claude Jobelot, fille de Guillaume Jobelot, bourgeois de Gray et procureur d'office à Virey, et de Catherine Paris (6 février 1675). Contrat de rente due à Claude Ponceot, de Marnay, pour un prêt fait à Jean-Claude et Claude-François Jobelot, dans une acquisition par eux faites sur Claude-Françoise Jobelot, leur tante, demeurant à Luxeuil (30 mars 1734); cette rente est cédée par ledit Ponceot, à la confrérie du Saint-Rosaire à Gray (28 juillet 1756). Transaction entre Charles-Thérèse Laborey, écuyer, seigneur de Virey, et Jean-Claude Jobelot, avocat en parlement, seigneur de Pradines, demeurant à Marnay, au sujet d'une pièce de terre occupée par Antoine Richard, demeurant à Virey (4 novembre 1774). Relâche d'un domaine à Virey, par Jean-Claude Jobelot et Bonaventure-Magdeleine Regnauld, son épouse, demeurant à Renève, à leur fille Marie-Anne Jobelot, épouse de Charles Taveault, demeurant à Dijon (2 nivose an IV). Actions en constitution d'indemnité, au profit de Jean-Claude-Joseph Jobelot, pour les propriétés dont il fut dépossédé à Virey, à la suite de son émigration (1825). 1 liasse, 19 pièces papier et 6 parchemins., 1631-1825; 279 Edepot 885; II64
      CHAPPUIS (Jean-Baptiste); GELIOT (Philiberthe, femme MARQUET); GUYOT (Etiennette, femme MARQUET); JOBELOT (Anne-Marie, femme TAVEAULT); JOBELOT (Claude-François); JOBELOT (Claude-Françoise); JOBELOT (Claude); JOBELOT (famille); JOBELOT (Guillaume); JOBELOT (Henriette-Jeanne-Claude); JOBELOT (Honoré); JOBELOT (Jean-Claude-Joseph); JOBELOT (Jean-Claude); JOBELOT (Jean); LABOREY (Charles-Thérèse); MARQUET (Claude, fille de Claude); MARQUET (Claude); PARIS (Catherine, femme JOBELOT); PONCEOT (Claude); REGNAULD (Bonaventure-Magdeleine, femme JOBELOT); RICHARD (Antoine)
      CONFRERIE DU SAINT-ROSAIRE
    - Pièces de procès entre Charles-Marie de Saulx, comte de Tavannes et Beaumont, et Marie Duvivier, veuve de Jean-Baptiste Régis, avocat à la cour, concernant le droit de justice à Renève (1730-1737); entre Jean-Claude Jobelot, avocat à Gray, co-seigneur moyen et bas justicier des fiefs dits de Pradines, Legrand et Nuits, au lieu de Renève, et Charles-Henry de Saulx, comte de Saulx, chevalier des ordres du Roi, au sujet des dîmes de la seigneurie de Renève, avec production d'un mémoire imprimé (1764). 1 liasse, 11 pièces papier et 1 cahier parchemin., 1730-1764; 279 Edepot 886; II65
      DUVIVIER (Marie, veuve REGIS); JOBELOT (Jean-Claude); SAULX (Charles-Henry de); SAULX (Charles-Marie de)
    - Pièces d'un procès entre Jean-Claude Jobelot, avocat en parlement, demeurant à Liesle (Doubs) et Philiberthe Régis, son épouse, d'une part, les habitants de Renève-sur-Vingeanne, d'autre part, au sujet de la propriété de la rivière de Vingeanne et du droit de pêche dans ladite rivière (1763-1769), avec production de 2 mémoires imprimés (1767). 1 liasse, 105 pièces papier et 1 cahier en parchemin., 1763-1767; 279 Edepot 887; II66
      GRAY; RENEVE; VINGEANNE (LA)
      JOBELOT (Jean-Claude); REGIS (Philiberte, femme JOBELOT)
    - Titres concernant la famille Millerand. - Extrait du registre de l'arpentement de Denèvre, pour ce qui a été acquis par Charles Millerand, à Nicolas Magnien (1671). Bail de la seigneurie de Denèvre, fait par Jacques Perrin, maître de forges du Crochot, fermier des seigneuries de Dampierre et Denèvre pour le comte de Tavannes, au profit de Claire Caubert, veuve de Charles Millerand, demeurant à Denèvre (3 juin 1702). Testament de ladite Claire Caubert (10 novembre 1716). Décret sur les meubles et effets de Jeanne-Françoise Perinal, veuve d'Antoine Millerand, marchand à Denèvre (13 décembre 1730). Pièces d'un procès entre Jeanne-Françoise Perinal et Joseph Robert, marchand à Auxonne, pour le paiement de fourniture de blé (1740-1741). Procuration faite par Charles Millerand, praticien à Denèvre, Nicolas Millerand, procureur au bailliage de Gray, Marguerite Millerand, Thérèse Millerand, veuve de Pierre Jacquinot, ces dernières de Denèvre, à Charles Millerand, pour s'occuper de la succession d'Antoine Millerand, leur père, marchand à Denèvre (23 octobre 1749). Pièces de procédure, correspondance, comptabilité et pièces diverses concernant Charles Millerand, marchand à Gray (1773-1787). 1 liasse, 147 pièces papier et 6 pièces parchemin., 1671-1787; 279 Edepot 888; II67
      DENEVRE; DENEVRE (seigneurie de); GRAY
      CAUBERT (Claire, veuve MILLERAND); MAGNIEN (Nicolas); MILLERAND (Antoine; MILLERAND (Charles); MILLERAND (famille); MILLERAND (Marguerite); MILLERAND (Nicolas); MILLERAND (Thérèse, veuve JACQUINOT); PERINAL (Jeanne-Françoise, veuve MILLERAND); PERRIN (Jacques); ROBERT (Joseph)
    - Pièces d'un procès entre Jeanne-Françoise Perinal, veuve d'Antoine Millerand, marchand à Denèvre, en qualité d'amodiatrice du prieuré de Dampierre-sur-Salon, contre divers créanciers (1699-1738). Mémoires imprimés produits dans un procès entre Nicolas Millerand, procureur au bailliage de Gray, Charles Millerand, marchand à Gray, Thérèse Millerand, veuve de Pierre Jacquinot, d'une part, et Claude-François Cluny, procureur au siège de Gray, et Christine Brezard, sa femme, d'autre part, au sujet de l'héritage de Jeanne-Françoise Perinal (1763). 1 liasse, 97 pièces papier, 2 mémoires imprimés et 7 parchemins., 1699-1763; 279 Edepot 889; II68
      BREZARD (Christine); CLUNY (Claude-François); MILLERAND (Charles); MILLERAND (Nicolas); MILLERAND (Thérèse, veuve JACQUINOT); PERINAL (Jeanne-Françoise, veuve MILLERAND)
    - Titres divers concernant Marguerite Bois, veuve de Charles Millerand, marchand à Gray (1737-1787). Pièces d'un procès entre Nicolas Millerand, négociant à Mantoche, Claude-Antoine Jacques, négociant à Vesoul, au sujet d'une dette (1774-1783). Jugement pour preuve du mariage d'Anne-Marie-Sophie Forestier, de Gray-la-Ville, fille de Jean-Claude Forestier, capitaine du corps royal d'artillerie, et d'Anne-Marie-Françoise de la Mock, avec Nicolas, fils de Charles Millerand, praticien à Gray, et de Marguerite Bois (1744-an XII). 1 liasse, 129 cahiers et pièces papier., 1737-an XII; 279 Edepot 890; II69
      BOIS (Marguerite, veuve MILLERAND); FORESTIER (Anne-Marie-Sophie); FORESTIER (Jean-Claude); JACQUES (Claude(Antoine); MILLERAND (Nicolas); MOCK (Anne-Marie-Françoise de la, femme FORESTIER)
    - Correspondance et pièces diverses concernant Nicolas Millerand, négociant, président du tribunal de commerce et maître de forges, demeurant à Gray, au sujet, notamment, de ses propriétés de Gevigney-et-Mercey, exploitées conjointement avec Pierre-Célestin Paulin, demeurant à Montot (1790-an XIV) et au sujet de ses propriétés à Fontenelle en Côte-d'Or (an VI-1814). 1 liasse, 165 pièces papier., 1790-1814; 279 Edepot 891; II70
      FONTENELLE; GEVIGNEY-ET-MERCEY; GRAY
      MILLERAND (Nicolas); PAULIN (Pierre-Célestin)
    - Pièces d'un procès entre Nicolas Millerand, d'une part, Jean Bouzereau et Pierre Bouzereau, fermiers du four banal de Choye, d'autre part, pour le paiement d'un contrat de rente (an VII-1806). Copie d'un jugement rendu pour Jeanne-Madeleine de Lacroix, épouse Perron, contre Claude-François-Richard d'Orival, son curateur (1793). Correspondance, états de contributions et de réquisitions et divers pour Nicolas Millerand, maître de forges à Gray, associé à Pierre-Antoine Perron, aussi maître de forges (1801-1818), notamment, compte présenté par Philippe Petitguyot, négociant à Gray, au nom de Catherine et d'Oudette Millerand, ses mère et tante, héritières de Nicolas Millerand, décédé (1814). 1 liasse, 218 pièces papier., 1793-1818; 279 Edepot 892; II71
      BOUZEREAU (Jean); BOUZEREAU (Pierre); LACROIX (Jeanne-Madeleine de, femme PERRON); MILLERAND (Catherine); MILLERAND (Nicolas); MILLERAND (Oudette); ORIVAL (Claude-François-Richard d'); PERRON (Pierre-Antoine); PETITGUYOT (Philippe)
    - Testament de Jacques-Nicolas de Moustier, seigneur et baron d'Igny, Citey, Vellemoz et autres lieux (1691). Publication du testament fait le 20 novembre 1703, de Philippe-Antoine de Moustier, comte d'Igny, mortellement blessé au siège de Landau, en présence de ses héritiers (1708). 1 liasse, 2 cahiers papier., 1691-1708; 279 Edepot 893; II72
      MOUSTIER (Jacques-Nicolas de); MOUSTIER (Philippe-Antoine de)
    - Titres concernant la famille Paguelle. - Requêtes de Pierre Paguelle, docteur en droit à Gray, échevin de Gray, pour la reconnaissance d'un droit de siège dans l'église collégiale, acquis par son père Hugues Paguelle à Hubert Marchandet, soldat de la garnison de Gray (1608-1625). Acquisition par le même d'un pré à Villefrancon, d'Odette Boteillerot (29 juin 1624). Tutelle et curatelle de Pierre et François Régis, enfants de feu François Régis, pour Berthier Baulard, procureur de la ville de Gray; parents et alliés: Françoise Paguelle, leur mère, Pierre Paguelle, docteur en droit et Ferdinand Paguelle, docteur en droit, leur oncle, Henry Bourbault, docteur en médecine, et Humbert Paguelle, postulant au siège de Gray (20 mars 1637). Compte que rend Ferdinand Paguelle, de Gray, docteur en droit, de l'administration des biens de Charles-Etienne, Françoise et Anne Paguelle, ses frère et soeurs (26 février 1650). Constitution de rente par Anne Paguelle, veuve d'Henry Bourbault, docteur en médecine, et Ferdinand Bourbault, son fils, prêtre curé de la chapelle royale du château de Gray, au profit de Jean-Baptiste Bernard, prêtre chapelain et conseiller des dames Annonciades de Gray (28 mai 1662). Inventaire après décès des biens et titres de Claude-Michel Delanois, procureur au siège de Gray, au profit de Charlotte Paguelle, sa veuve (5 juin 1677). 1 liasse, 7 pièces papier et 3 parchemins., 1608-1677; 279 Edepot 894; II73
      GRAY; VILLEFRANCON
      BAULARD (Berthier); BERNARD (Jean-Baptiste); BOTEILLEROT (Odette); BOURBAULT (Ferdinand); BOURBAULT (Henry); DELANOIS (Claude-Michel); MARCHANDET (Hubert); PAGUELLE (Anne, veuve BOURBAULT)); PAGUELLE (Charles-Etienne); PAGUELLE (Charlotte, veuve DELANOIS); PAGUELLE (famille); PAGUELLE (Ferdinand); PAGUELLE (Françoise, femme REGIS); PAGUELLE (Hugues); PAGUELLE (Humbert); PAGUELLE (Pierre); REGIS (François); REGIS (Pierre)
    - Titres concernant la famille Petitguyot. - Reine, veuve de Jean Liénard, de Lantilly (Côte-d'Or), vend à Catherine, veuve de François Petitguyot, d'Apremont, une vigne à Lantilly (26 février 1587). Quittances pour travaux, données par Claude Petitguyot, époux de Claudine Fagot, demeurant à Feurg (commune de Bouhans) (1777-1778). Consentement donné par Claudine Fagot, veuve Petitguyot, pour le mariage de Jean-Claude Petitguyot, son fils, avec Madeleine-Catherine Magdelaine (17 juillet 1780). Jean-Claude Petitguyot, négociant, entrepreneur en bâtiment et architecte à Dampierre-sur-Salon (1784-1786), forme une société avec Nicolas Louvot, pour le commerce du grain (1788), est en procès avec François Rondot, négociant à Chargey, pour un marché de blé (1792), est commandant de la garde nationale du canton, réside successivement à Dampierre-sur-Salon, Mont-le-Franois et Arc; Claude-Antoine Petitguyot, entrepreneur en bâtiments, demeurant à Dampierre-sur-Salon, en procès avec Jean Pelicol, tailleur de pierre à Fahy-lès-Autrey (16 janvier 1785). Philippe Petitguyot, négociant à Gray, est associé aux sieurs Huot et Roger (lettre du 16 octobre 1818, signée Crestin et adressée à Jobelot, parent du sieur Petitguyot, relative à un procès entre cette société et monsieur de Vellexon), est fondé de pouvoir des sieurs Millerand et Perron, et allié à la famille Taveault (échange d'immeubles entre Marc-François-Xavier Huot, négociant, Anne-Marie Miguet, son épouse, Philippe Petitguyot, Cécile-Alix Taveault, son épouse, d'une part, et la ville de Gray, d'autre part, 20 septembre 1821); adjoint au maire de Gray. 1 liasse, 123 pièces papier et 1 parchemin., 1587-1821; 279 Edepot 895; II74
      GRAY; LANTILLY
      FAGOT (Claudine, femme PETITGUYOT); HUOT; HUOT (Marc-François-Xavier); LOUVOT (Nicolas); MAGDELAINE (Madeleine-Catherine); MIGUET (Anne-Marie, femme HUOT); PELICOL (Jean); PETITGUYOT (Claude-Antoine); PETITGUYOT (Claude); PETITGUYOT (famille); PETITGUYOT (François); PETITGUYOT (Jean-Claude); PETITGUYOT (Philippe); PETITGUYOT (Reine, veuve LIENARD); ROGER; RONDOT (François); TAVEAULT (Cécile-Alix, femme PETITGUYOT)
    - Titres concernant la famille Régis (alliée Jobelot). - Traité entre François Régis, apothicaire à Gray, d'une part, les prêtres familiers de l'église de Gray, d'autre part, pour l'achat d'une maison appartenant à Marguerite de Coligny, femme du marquis de Listenois (4 avril 1618). Actes de donations réciproques entre François Régis et Guillemette Baronnat, sa femme (14 avril 1621). Jean Gerbaulet, d'Auvet, vend à François Régis, des biens à Auvet (8 octobres 1621). Arrêts contre Christophe Bresillet, notaire à Gray, au profit de François Régis, pour usage de faux dans le testament de Guillemette Baronnat, sa femme (1625-1626). Achats de biens à Auvet et Chancey, par François Régis (1624-1634). Traité de transport de rentes entre Pierre Régis, docteur en droit, et Claude Gainel, chevalier, seigneur de Perrigny (sur-l'Ognon, Côte-d'Or ?) (1er novembre 1653). Remontrance faite par Pierre Régis, contre Nicolas Clerc, au sujet d'une maison par lui acquise à Gray (22 décembre 1664). Grosse du décret fait sur les biens de Laurent Gantelet, d'Arc-lès-Gray, au profit de Jean-Baptiste Régis, avocat en parlement de Gray (5 février 1692). Contrat de mariage entre Jean-Baptiste Régis, de Gray, avocat en parlement, fils de Pierre Régis et de Marguerite Balin, d'une part, et Marie Duvivier, fille de Pierre Duvivier, brigadier dans la compagnie des gardes du prince de Condé, et de Marie Rondot (20 avril 1693). Partage de prés à gray et à Velet, entre Claude-Antoine Bourbault, prêtre et chanoine de la chapelle du château de Gray, d'une part, Jean-Baptiste Régis, docteur es droit, et son frère Ferdinand Régis, de Gray, d'autre part (2 septembre 1697). Contrat de rente, au profit de Jean-Baptiste Savary, de Gray, apothicaire, sur Ferdinand Régis et Jeanne-Hyacinthe de Villeneuve, sa femme (23 février 1698). Acensement d'une pièce de terre à la Chapelotte, par Jean-Baptiste Régis, avocat en parlement à Mirebeau (1701). Constitutions de rentes, au profit des curés et familiers de l'église paroissiale de Gray, par Ferdinand Régis, conseiller secrétaire du Roi en la chancellerie près le présidial de Gray (30 avril 1704, 11 avril 1709). Avis d'envoi en possession d'une chapelle en l'église de Gray, pour Pierre-François Régis (25 juin 1720, 1er décembre 1730). Procès entre Jacques Laurent, commis d'office en la justice de Nuits, le Grand et Pradines, contre Marie Duvivier, veuve Régis, dame de Nuits, le Grand et Pradines, au sujet de l'hoirie de Jean Verpine (1724-1728). Extrait du contrat de mariage de Jean-Claude Jobelot, de Gray, avocat en parlement de Besançon, fils de Claude-François Jobelot, docteur en médecine, et d'Elisabeth Baillier, de Marnay, avec Philiberte Régis, fille de Jean-Baptiste Régis et de Marie Duvivier (1er décembre 1729). Partage de la succession de Marie Duvivier, veuve Régis, entre Madeleine Régis et Philiberte Régis, ses filles (17 mars 1758). Déclarations des terres et prés à Renève-l'Eglise et Renève-le-Chastel, appartenant à madame François Régis (s. d.). Testament de Pierre-François Régis, curé de Chargey (5 juillet 1781). 1 liasse, 58 pièces papier et 32 parchemins., 1618-1781; 279 Edepot 896; II75
      AUVET-ET-LA-CHAPELOTTE; CHANCEY; GRAY; RENEVE; VELET
      BAILLIER (Elisabeth); BALIN (Marguerite, fille de Pierre et femme REGIS); BARONNAT (Guillemette, femme REGIS); BOURBAULT (Claude-Antoine); BRESILLET (Christophe); CLERC (Nicolas); COLIGNY (Marguerite); DUVIVIER (Marie, veuve REGIS); GAINEL (Claude); GANTELET (Laurent); GERBAULET (Jean); JOBELOT (Claude-François); JOBELOT (Jean-Claude); LAURENT (Jacques); REGIS (famille); REGIS (Ferdinand); REGIS (François); REGIS (Jean-Baptiste); REGIS (Madeleine); REGIS (Philiberte, femme JOBELOT); REGIS (Pierre-François); REGIS (Pierre); RONDOT (Marie); SAVARY (Jean-Baptiste); VERPINE (Jean); VILLENEUVE (Jeanne-Hyacinthe de, femme REGIS)
    - Titres concernant la famille Régis (alliée Jobelot). - Pièces d'un procès entre Jean-Claude Jobelot, avocat à la cour, seigneur de Pradines, demeurant à Besançon, au nom de Philiberte Régis, son épouse, d'une part, et Léger Brochon, laboureur à Renève, d'autre part, au sujet d'une mitoyenneté à Renève; l'instance est reprise pour Brochon, par Marie Duvivier, veuve de Jean-Baptiste Régis, avocat au parlement, dame de Nuits, Legrand, demeurant à Renève (1729-1737). Pièces d'un procès entre Philiberte Régis, femme de Jean-Claude Jobelot, d'une part, et Madeleine Régis, demeurant à Renève, d'autre part, au sujet du partage de la succession de Marie Duvivier, veuve Régis, leur mère (1756-1758). Contrat de mariage entre Léger Brochon et Marguerite Chavande, de Recologne (1759). 1 liasse, 44 pièces papier et 2 parchemins., 1729-1759; 279 Edepot 897; II76
      BROCHON (Léger); CHAVANDE (Marguerite); DUVIVIER (Marie, veuve REGIS); JOBELOT (Jean-Claude); REGIS (famille); REGIS (Madeleine); REGIS (Philiberte, femme JOBELOT)
    - Titres concernant la famille Regnauld. - Antoinette Gobin, femme de Pierre Chauverney, de Nantilly, vend à François "Regnaud", un terrain à Chargey (20 mars 1626). Acte d'affranchissement de Jean Regnauld, d'Augicourt, assisté de Guillaume Courtaillon, docteur en droit, et François Midy l'Aîné, ses avocats, par "Ferdinande" d'Augicourt, seigneur du lieu, représenté par Michel Hudelet, moyennant remise des biens dudit Regnauld (4 juin 1640). François Berthier, de Gray, cordonnier à Gy, vend à Jean Regnauld, cordonnier à Gray, une maison à Gray, rue de la Malcouverte (20 février 1656). Lettre d'institution de procureur de Jean-François Regnauld, de Gray (15 juillet 1678). Vente d'une maison à Gray, par Jean-François Regnauld, notaire et procureur au bailliage de Gray, à Pierre Jeudy, de Gray, et Jeanne-Baptiste Regnauld, sa femme (16 août 1690). Extrait du baptême de Jean-Baptiste, fils de Simon Regnauld, avocat en parlement, et de Marguerite Lamy (7 mars 1715). Lettre de matricule prise à l'université de Besançon par Jean-Baptiste Regnauld (10 novembre 1731). Lettre en confirmation de fonction pour Jean-Baptiste Regnauld, avocat en parlement, où il est mentionné qu'Antoine-François-Xavier Poncelin est son beau-frère (14 mars 1739). Institution de Jean-Simon Regnauld comme bailly de la baronnie de Pesmes (8 juillet 1744). Déclaration tirée de l'arpentement de Mantoche, avec reconnaissance de Jean et Claude-François Huot, fermiers de l'avocat Regnauld (5 juillet 1749). Diplôme de bachelier pour Jean-Simon Regnauld, de Gray, délivré par l'université de Bourgogne (24 avril 1769). Reconnaissance de rente, au profit de Jeanne-Baptiste-Charlotte Pautenet, veuve de Jean-Baptiste Regnauld (6 décembre 1782), accompagnée d'un contrat de rente, au profit de Pierre-François Pautenet, seigneur de Vereux (31 mars 1737). Arpentements géométriques des terres et prés de Françoise Regnauld, de Mantoche, épouse de Hugues-François Duchoulle (1793-an VI). Requête de Jean-Claude Jobelot et de sa femme, Bonaventure-Madeleine Regnauld, demeurant à Renève, au sujet de leurs biens sequestrés à la suite de l'émigration présumée de leur fils (an III). Procès entre Françoise Regnauld, épouse séparée du sieur Duchoulle, Bonaventure-Madeleine Regnauld, épouse de Jean-Claude Jobelot, d'une part, et Simon Perrot, demeurant à Gray, d'autre part, au sujet d'un contrat de rente créé le 1er mars 1739 par Jeanne-Marie-Christine Arvisenet, veuve de Jean-Baptiste Duban, vivant conseiller au bailliage de Gray, au profit des Ursulines de Gray (ce contrat est produit parmi les pièces du procès, an III-an IV). Constitution de rente au profit de Guillaume-Joseph Regnauld, de Gray (19 août 1827). 1 liasse, 44 pièces papier et 8 parchemins., 1626-1827; 279 Edepot 898; II77
      CHARGEY-LES-GRAY; GRAY; MANTOCHE
      ARVISENET (Jeanne-Marie-Christine) veuve DUBAN; BERTHIER (François); COURTAILLON (Guillaume); GOBIN (Antoinette, femme CHAUVERNEY); HUDELET (Michel); HUOT (Claude-François); HUOT (Jean); JEUDY (Pierre); JOBELOT (Jean-Claude); LAMY (Marguerite) épouse REGNAULD; MIDY l'Aîné (François); PAUTENET (Jeanne-Baptiste-Charlotte, veuve REGNAULD); PAUTENET (Pierre-François); PERROT (Simon); PONCELIN (Antoine-François-Xavier); REGNAULD (Bonaventure-Magdeleine, femme JOBELOT); REGNAULD (famille); REGNAULD (François); REGNAULD (Françoise, femme DUCHOULLE); REGNAULD (Guillaume-Joseph); REGNAULD (Jean-Baptiste); REGNAULD (Jean-François); REGNAULD (Jean-Simon); REGNAULD (Jean); REGNAULD (Jeanne-Baptiste, femme JEUDY); REGNAULD (Simon); URSULINES de Gray (les)
    - Titres concernant la famille Regnauld. - Pièces d'un procès entre Jean-Simon Regnauld et Jean-Baptiste Regnauld, conseiller au siège présidial de Gray, d'une part, et Charles-François Cornibert, ancien procureur au bailliage de Gray, d'autre part, au sujet d'un mur mitoyen à leurs maisons. 1 liasse, 76 cahiers et pièces papier, 2 parchemins., 1748-1757; 279 Edepot 899; II78
      CORNIBERT (Charles-François); REGNAULD (famille); REGNAULD (Jean-Baptiste); REGNAULD (Jean-Simon)
    - Titres concernant la famille Richardot. - Acquisition d'un terrain à Arc, par Nicolas Richardot, secrétaire du Roi aux fortifications de Gray, sur Jacques Balin, apothicaire à Gray, et Claude Baudouin, sa femme (23 avril 1602). Echange entre François Richardot, procureur d'office à Morey, et Nicolas Richardot (19 juillet 1603). Echange entre Nicolas Richardot et Jeanne Richardot, d'une part, et Hugues Arvisenet, de Morey, d'autre part (29 octobre 1606). Requête adressée au bailly d'Arc par Nicolas Richardot, pour obtenir l'abornement de ses propriétés à Arc-lès-Gray (5 février 1608). Partage d'une vigne entre Claude Marlot, Nicole Marlot, femme d'Antoine Chassignolle, et Colombe Marlot, femme de Nicolas Richardot, tous héritiers de Guillemette Poncelin, femme de Jean Marlot, de Gray, maître-canonnier en la garnison de Gray (22 juin 1609). Fondation faite par Nicolas Richardot et Colombe Marlot, sa femme, au profit des prêtres familiers de l'église paroissiale de Gray (3 mai 1639). Vente d'une maison à Autoreille par François Richardot, à Claude-Antoine et Pierre Garçonnet, d'Autoreille (22 juillet 1717); suit une procédure entre les frères Garçonnet et Jacques Baudon, marchand à Gray, leur créditeur dans l'acquisition qu'ils ont faite à Nicolas Richardot (1730); l'instance est reprise par Joseph Pigallet, administrateur des biens de Claudine Garçonnet, sa femme, d'une part, et Ignace-Louis-Xavier Nelaton, conseiller-maître en la chambre des comptes à Dole, époux d'Angélique Baudon, d'autre part (1765-1813). 1 liasse, 17 pièces papier et 11 parchemins., 1602-1813; 279 Edepot 900; II79
      ARC-LES-GRAY; AUTOREILLE; GRAY